# 请教chenyiwei老师售后租回形成融资租赁初始直接费用的追溯调整问题

提问人：chenwenxue 时间：2015-01-06 08:37:44
企业存在售后租回形成融资租赁业务，企业原执行旧会计制度，相关的初始直接费用根据会计制度的规定直接计入了当期损益，现在开始执行新准则，新准则规定，初始直接费用需要计入融资租入固定资产的入账价值，那么，现在是否需要对初始直接费用进行追溯调整呢？
二、新旧衔接 根据《企业会计准则第 38 号——首次执行企业会计准则》的规定，在首次执行日，企业应当按照新准则采用实际利率法对未确认融资费用和未实现融资收益进行会计处理。 首次执行日后，应当按照租赁准则进行处理。
以上是在会计准则讲解里查到的关于新旧衔接的规定，这里说企业应当按照新准则采用实际利率法对未确认融资费用和未实现融资收益进行会计处理。这里并没有规定需要对初始直接费用进行调整，是不是就意味着不用追溯调整初始直接费用呢？

回答人：chenyiwei
基本赞同你的理解，该事项不属于 38 号准则规定需在新准则首次执行日进行追溯调整的事项。